臺灣彰化地方法院刑事判決　　　　　　　　　　　　　九十三年度訴字第五八五號
　　公　訴　人　臺灣彰化地方法院檢察署檢察官
　　被　　　告　甲○○
右列被告因搶奪案件，經檢察官提起公訴（九十三年度偵字第三二○五號）及併案審
理（九十三年度偵字第三六六七號），本院依刑事訴訟法第二百七十三條之一第一項
之規定，裁定改用簡式審判程序判決如左：
    主  文
甲○○共同連續意圖為自己不法之所有，而搶奪他人之動產，處有期徒刑壹年貳月。
    事  實
一、甲○○前因連續施用第一級毒品海洛因案件，而經本院於民國九十三年四月七日
    ，以九十二年度訴字第一四一○號判決判處有期徒刑八月（尚未執行），惟其仍
    不知悔改，與其友人賴富程二人因缺錢花用，竟於九十三年四月十九日，共同謀
    議以騎乘機車之方式行搶，後二人即基於意圖為自己不法所有之概括犯意聯絡，
    分別輪流騎乘由賴富程於九十三年四月十三日凌晨二時許，在彰化縣福興鄉○○
    路○段二三八號前，以自備之鑰匙竊得之ＢＫＦ－二一一號重型機車（車主為黃
    致雄）搭載對方，四處找尋搶奪目標，嗣於同年、月二十日上午十時許，在彰化
    縣彰化市○○路五○七號前，因見丙○○正在購物付款，正將其皮包放置手上，
    認為有機可乘，即乘丙○○不及防備之際，由甲○○騎乘機車上開之重型機車搭
    載賴富程，並由賴富程下手搶奪丙○○之皮包（內有現金新台幣（以下同）五千
    七百元、身分證一張、信用卡九張及提款卡八張）得手（起訴書誤載為賴富程騎
    車，由甲○○下手行搶）。嗣因丙○○遭搶後隨即報警處理，而於同日上午十時
    二十分許，為警在彰化縣花壇鄉○○路與聽竹街口處查獲，並扣得鑰匙一把、機
    車一部及二人所搶奪得之丙○○所有皮包一個及原置於該皮包內之現金五千七百
    元、身分證一張、信用卡九張及提款卡八張。（賴富程部分，由檢察官另行移請
    臺灣臺中地方法院併案審理。）
二、甲○○與賴富程於被斥回後，賴富程即於同日（即九十三年四月二十日）二十時
    許，自行在彰化縣大村鄉○○路上（詳細地址不詳），獨自徒手竊取車牌號碼與
    廠牌均不詳之銀色重型機車一部作為犯罪工具，再與甲○○二人承前之概括犯意
    聯絡，由賴富程騎乘該機車搭載甲○○再行出外尋找行搶之對象，於行經彰化縣
    北斗鎮○○里○○路遠東戲院前之某海產粥攤販前時，乘乙○○不及防備之際，
    再由甲○○下手搶奪（移送併辦意旨書誤載為由甲○○搭載賴富程，再由賴富程
    下手搶奪）乙○○之皮包（內有六千八百元、信用卡、提款卡、身分證等物）得
    手後，旋即逃逸，二人遂將所搶奪而得之現金朋分花用殆盡，而該皮包及其內之
    信用卡、提款卡及身分證件等物，則另由賴富程於不詳之時點，將其棄置於彰化
    縣花壇鄉○○路一○一巷處之大排水溝內。嗣於九十三年四月二十五日及二十六
    日，經警分別通知甲○○與賴富程到案說明，始知悉上情。
三、案經彰化縣警察局彰化分局及北斗分局報告台灣彰化地方法院檢察署檢察官偵查
    起訴及併案審理。
    理  由
一、訊據被告甲○○對其右揭共同連續搶奪竊盜之犯罪事實坦白承認，核與共犯賴富
    程之供述、證人即被害人之黃致雄、丙○○、乙○○、蔡宜葶之指述均大致相符
    ，並有照片共計九幀、贓物認領保管單二紙附卷、鑰匙一把扣案可資佐證，足認
    其自白與事實相符而得採信，被告犯行堪以認定，應依法予以論科。
二、核被告甲○○所為，係犯刑法第三百二十五條第一項之搶奪罪。被告上開之犯行
    ，顯與賴富程有犯意聯絡及行為分擔，均為共同正犯。又其先後二次犯行，時間
    緊接，且所犯構成要件相同，顯係基於概括犯意為之，應依連續犯之規定論以一
    罪，並依法加重其刑，公訴人雖僅就被告於九十三年四月二十日被查獲之犯行予
    以起訴，惟被告其後之搶奪犯行與起訴有罪部分有連續犯之裁判上一罪關係，本
    院自得併予審理。爰審酌被告犯罪之動機、目的、方法、手段、所得利益、所生
    危害，其前已有違反毒品危害防制條例之犯罪紀錄，仍不知悔改，於第一次之犯
    行經警查獲並斥回後，竟於隔日即再行搶奪他人之物，品行不佳，及其犯後對其
    所為之犯行坦白承認，態度尚稱良好等一切情狀，量處如主文所示之刑，以示懲
    儆。至所扣之鑰匙一把，乃共犯賴富程自行持以竊取機車所用之物，此據被告及
    賴富程供明在卷，是該把鑰匙並非被告持以犯本罪所用，又非屬違禁物，無從併
    予宣告沒收，附此敘明。
三、據上論斷，應依刑事訴訟法第二百七十三條第之一第一項、第二百九十九條第一
    項前段，刑法第二十八條、第五十六條、第三百二十五條第一項，判決如主文。
本案經檢察官黃玉琪到庭執行職務。
中      華      民      國    九十三    年    六      月     十七     日
                                    臺灣彰化地方法院刑事第一庭
                                        法      官  葛  永  輝
右正本證明與原本無異。
如不服本判決，應於判決送達後十日內向本院提出上訴狀( 須附繕本 )。
告訴人或被害人對於判決如有不服具備理由請求檢察官上訴者，其上訴期間之計算係
以檢察官收受判決正本之日期為準。
                                        法院書記官  施  惠  卿
中      華      民      國    九十三    年      六      月     十七     日
刑法第三百二十五條
意圖為自己或第三人不法之所有，而搶奪他人之動產者，處六月以上五年以下有期徒
刑。
因而致人於死者，處無期徒刑或七年以上有期徒刑，致重傷者，處三年以上十年以下
有期徒刑。
第一項之未遂犯罰之。
